【裁判字號】    96,訴,2786
【裁判日期】    970310
【裁判案由】    侵權行為損害賠償
【裁判全文】
臺灣板橋地方法院民事判決              96年度訴字第2786號
原      告  丁○○
                      樓
            己○○
兼上一人    戊○○
訴訟代理人
上二人共同
訴訟代理人  丙○○
            庚○○
被      告  甲○○
訴訟代理人  乙○○
上列當事人間請求侵權行為損害賠償事件，經本院刑事庭移送前
來（附民案號：96年度交附民字第31號，刑事案號：96年度交訴
字第3 號），本院於中華民國97年2 月25日言詞辯論終結，判決
如下：
    主  文
被告應給付原告丁○○新臺幣壹佰伍拾肆萬壹仟佰壹拾陸元，
及自民國九十六年二月十七日起至清償日止，按週年利率百分之
五計算之利息。
被告應給付原告戊○○新臺幣肆拾伍萬壹仟玖佰捌拾貳元，及自
民國九十六年二月十七日起至清償日止，按週年利率百分之五計
算之利息。
被告應給付原告己○○新臺幣肆萬玖仟捌佰貳拾捌元，及自民國
九十六年二月十七日起至清償日止，按週年利率百分之五計算之
利息。
原告其餘之訴駁回。
訴訟費用由被告負擔二分之一，餘由原告負擔。
本判決第一項於原告丁○○以新臺幣伍拾壹萬仟柒佰柒拾貳元
為被告供擔保後，得假執行；但被告如於執行標的物拍定、變賣
或物之交付前，以新臺幣壹佰伍拾肆萬壹仟佰壹拾陸元為原告
丁○○預供擔保，或將請求標的物提存，得免為假執行。
本判決第二項於原告戊○○以新臺幣壹拾伍萬零陸佰陸拾元為被
告供擔保後，得假執行；但被告如於執行標的物拍定、變賣或物
之交付前，以新臺幣肆拾伍萬壹仟玖佰捌拾貳元為原告戊○○預
供擔保，或將請求標的物提存，得免為假執行。
本判決第三項於原告己○○以新臺幣壹萬陸仟陸佰零玖元為被告
供擔保後，得假執行；但被告如於執行標的物拍定、變賣或物之
交付前，以新臺幣肆萬玖仟捌佰貳拾捌元為原告己○○預供擔保
，或將請求標的物提存，得免為假執行。
原告其餘假執行之聲請駁回。
    事實及理由
一、原告主張：
  (一)被告於民國95年10月7 日下午10時許，駕駛車號BE-4117 號
    自用小客車，由台北縣三峽往土城方向行駛，行經土城市○○路○ 段165 巷口，本應注意車前狀況，並隨時採取必要之
    安全措施，且行車速度應遵守最高速限規定，而依當時狀況
    ，並無不能注意之情事，竟疏未注意，即以時速70公里之車
    速，撞及行走於上開路段邊之行人劉志弘，致被害人劉志弘
    受有頭部外傷及顱內出血等傷害。詎被告肇事後，未下車查
    看，亦未對劉志弘即時救護或為必要之處理。後經警前往處
    理，並將劉志弘送往板橋亞東醫院急救，延至翌日95年10月
    8 日上午5 時35分，劉志弘因頭部鈍性傷致顱內出血，不治
    死亡。全案業經台灣板橋地方法院檢察署提起公訴，並經鈞
    院96年度交訴字第3 號審理中。
  (二)被告不法侵害劉志弘致死，而原告丁○○為劉志弘之配偶，
    原告戊○○、己○○為劉志弘之子女，被告自應對原告負侵
    權行為損害賠償責任。茲就原告3 人所受損害臚列如下：
    1.原告丁○○部分：
      (1)扶養費新臺幣（下同）268,129元：
        查劉志弘為原告丁○○之配偶，依法對原告丁○○負扶
        養義務，茲按台灣省95年度每人每月最低生活費9,210
        元之標準，及內政部統計提要之93年度台灣地區簡易生
        命表男性平均餘命，劉志弘（20年1 月24日生）於系爭
        車禍發生時為75歲，平均餘命為9.46年，9 年之霍夫曼
        係數為7.2782，扣除中間利息後，計算原告丁○○所受
        扶養費之損失為268,129 元（計算式：9,210 ×12月×
        7.2782=804,387元。又原告丁○○尚有成年子女戊○○
        、己○○2 人需對其負扶養義務，故804,387 ÷3=268,
        129 元）。
      (2)精神慰藉金300萬元：
        原告丁○○與劉志弘伉儷情深，因被告之過失，致原告
        丁○○受喪夫之痛，頓失所依，所受精神損害誠屬非微
        ，故請求精神慰藉金300萬元。
      (3)前2 項損害合計3,268,129 元，扣除原告丁○○已向強
        制汽車責任保險請領之死亡給付50萬元（按強制汽車責
        任保險死亡給付為150 萬元，而劉志弘共有3 位繼承人
        ，故每人各請領50萬元），原告丁○○之損害為2,768,
        129 元。
    2.原告戊○○部分：
      (1)醫療費用7,408元：此部分為原告戊○○所支出。
      (2)喪葬費用628,350元：
        原告戊○○共支出喪葬費628,350元。
      (3)精神慰藉金100萬元：
        原告戊○○為劉志弘之子，與劉志弘父子情深，因被告
        之不法侵害，致受喪父之痛，令原告戊○○有樹欲靜而
        風不止，子欲養而親不待之椎心之痛，所受精神損害誠
        屬非微，故請求精神慰藉金100 萬元。
      (4)前3 項損害合計1,635,758 元，扣除原告戊○○珠已向
        強制汽車責任保險請領之死亡給付50萬元（按強制汽車
        責任保險死亡給付為150 萬元，而劉志弘共有3 位繼承
        人，故每人各請領50萬元），原告戊○○之損害為1,13
        5,758 元。
    3.原告己○○部分：
      (1)喪葬費用10,920元：
        原告己○○共支出喪葬費10,920元。
      (2)精神慰藉金100萬元：
        原告己○○為劉志弘之女，與劉志弘父女情深，因被告
        之不法侵害，致受喪父之痛，令原告戊○○有樹欲靜而
        風不止，子欲養而親不待之椎心之痛，所受精神損害誠
        屬非微，故請求精神慰藉金100 萬元。
      (3)前2 項損害合計1,010,920 元，扣除原告己○○珠已向
        強制汽車責任保險請領之死亡給付50萬元（按強制汽車
        責任保險死亡給付為150 萬元，而劉志弘共有3 位繼承
        人，故每人各請領50萬元），原告己○○之損害為510,
        920 元。
  (三)併為聲明：
    1.被告應給付原告丁○○2,768,129 元，及自起訴狀繕本送
      達翌日起至清償日止，按年息百分之5 計算之利息。
    2.被告應給付原告戊○○1,135,758 元，及自起訴狀繕本送
      達翌日起至清償日止，按年息百分之5 計算之利息。
    3.被告應給付原告己○○510,920 元，及自起訴狀繕本送達
      翌日起至清償日止，按年息百分之5 計算之利息。
    4.原告願供擔保，請准宣告假執行。
二、被告之抗辯：
  (一)依台灣省台北縣區車輛行車事故鑑定委員會96年8 月15日鑑
    定意見，系爭車禍被告駕駛自用小客車，酒後駕車超速行駛
    ，未注意車前狀況，且肇事逃逸，為肇事主因。行人劉志弘
    未走行人穿越道，跨越分向限制線橫越道路，為肇事次因。
    被告對該鑑定意見及判定肇事責任內容無異議。
  (二)被告對於原告丁○○請求給付扶養費268,129 元之項目無異
    議，但因被害人劉志弘應付1/2 之肇事責任，因此請求對其
    訴求金額減半給付。
  (三)被告對於原告楊光華請求給付醫療費用7,408 元之項目無異
    議，但因被害人劉志弘應付1/2 之肇事責任，因此請求對其
    訴求金額減半給付。
  (四)就原告戊○○請求喪葬費628,350元部分：
    1.因劉志弘就系爭車禍應負1/2 肇事責任，因此喪葬費應減
      半。
    2.就原告戊○○所陳報翰霖禮儀社明細表，其中腳尾經4,50
      0 元、道士引魂安靈4,500 元、童幡靈位牌800 元、靈桌
      12,000元、金童玉女500 元、收歛道士2,000 元、五牲加
      酒1,500 元、碗菜600 元、四種水果7,200 元、孝女五牲
      1,500 元、外家五牲1,500 元、紙紮靈屋30,000元、國樂
      12,000元、大鼓亭6,000 元、誦經團11,000元、地理師看
      日看地3,600 元、出殯道士和返主4,500 元、禮堂外花牌
      6,000 元、禮堂花海45,000元、燈光盆景3,000 元；供飯
      3,000 元、功德33,000元、誦經團用品5,000 元、代支費
      一切紅包5,000 元、代支蓮花被4,000 元等26項，合計20
      7,700 應不得請求。
    3.此外，死者為一平凡老人，但原告購買之骨灰罈卻屬高極
      品，價金5 萬元，被告理應使用中級品15,000元，因此超
      出35,000元部分，請求扣除。
  (五)就原告己○○請求喪葬費10,920元部分：因劉志弘就系爭車
    禍應負1/2 肇事責任，因此喪葬費應減半。
  (六)就原告等請求精神慰撫金部分：查劉志弘係20年1 月24日生
    ，於95年10月8 日死亡時享年75足歲，尚有餘命9 年，已屬
    終老之年，且當時劉志弘無業，賴退休俸生活，其子女戊○○、己○○均成年在外工作，原告丁○○所受之精神痛苦程
    度自較年齡較輕之被害人家屬低，故原告丁○○此部分請求
    過高，於超過30萬元部分請求駁回。其餘原告戊○○、己○○請求之精神慰撫金，被告均僅同意各給付30萬元。
  (七)答辯聲明：
    1.原告之訴及假執行之聲請均駁回。
    2.如受不利判決願供擔保請免為假執行。
三、原告主張：原告丁○○為被害人劉志弘之配偶，原告戊○○
    、己○○為劉志弘之子女。被告於95年10月7 日下午10時許
    ，駕駛車號BE-4117 號自用小客車，由台北縣三峽往土城方
    向行駛，行經土城市○○路○ 段165 巷口，本應注意車前狀
    況，並隨時採取必要之安全措施，且行車速度應遵守最高速
    限規定，而依當時狀況，並無不能注意之情事，竟疏未注意
    ，即以時速70公里之車速，撞及行走於上開路段邊之行人劉
    志弘，致被害人劉志弘受有頭部外傷及顱內出血等傷害。詎
    被告肇事後，未下車查看，亦未對劉志弘即時救護或為必要
    之處理。後經警前往處理，並將劉志弘送往板橋亞東醫院急
    救，延至翌日95年10月8 日上午5 時35分，劉志弘因頭部鈍
    性傷致顱內出血，不治死亡之事實，業據提出亞東紀念醫院
    診斷證明書影本（見附民卷第4 頁）、台灣板橋地方法院檢
    察署檢察官相驗屍體證明書影本（見附民卷第5 頁）、台灣
    板橋地方法院檢察署檢察官95年度偵字第25620 號起訴書影
    本（見附民卷第6 至8 頁）、原告及劉志弘戶籍謄本影本（
    見附民卷第9 至11頁）為證。而查：本件被告因於95年10月
    7 日駕駛上開自用小客車，沿台北縣土城市○○路○ 段由三
    峽往土城方向行駛，途經該路段165 巷巷口時，原應注意汽
    車行經行人穿越道，遇有行人穿越時，無論有無交通指揮人
    員指揮或號誌指示，均應暫停讓行人先行通過，且應遵守最
    高速限規定，而依當時天候晴、夜間有照明、路面無缺陷，
    並無不能注意之情事，竟疏未注意，即貿然以時速70公里左
    右之車速超速前行。適有行人劉志弘行經該路段巷口欲沿行
    人穿越道穿越路口，遭被告駕駛之車輛擦撞因而倒地，受有
    頭部外傷及顱內出血等傷害，經警據報處理，送醫急救，終
    因傷重不治死亡。被告於肇事後，竟未將劉志弘送醫，亦未
    報警或停留現場等待警方到場處理，隨即駕車逃離現場，嗣
    為警循線查獲，案經臺灣板橋地方法院檢察署檢察官偵查起
    訴，嗣經本院刑事庭以過失致人於死罪及駕駛動力交通工具
    肇事致人於死亡逃逸罪，分別判處被告有期徒刑1 年減為有
    期徒刑6 月、有期徒刑8 月減為有期徒刑4 月，並定其應執
    行有期徒刑9 月之事實，有本院96年度交訴字第3 號刑事卷
    影本、臺灣板橋地方法院檢察署95年度偵字第25620 號偵查
    卷影本、本院96年度交訴字第3 號刑事判決附卷可參，並為
    被告所不爭執，是原告主張被告應就其過失致劉志弘死亡之
    行為，對原告負侵權行為損害賠償責任，即屬有據。
四、按因故意或過失，不法侵害他人之權利者，負損害賠償責任
    ，民法第184 條第1 項前段定有明文。又不法侵害他人致死
    者，對於支出醫療及增加生活上需要之費用或殯葬費之人，
    亦應負損害賠償責任。被害人對於第三人負有法定扶養義務
    者，加害人對於該第三人亦應負損害賠償責任，民法第192
    條定有明文。另依同法第194 條規定：「不法侵害他人致死
    者，被害人之父、母、子、女及配偶，雖非財產上之損害，
    亦得請求賠償相當之金額。」。茲就原告請求之金額分別審
    酌如下：
  (一)醫療費用：原告戊○○主張其支出醫療費用7,408 元，業據
    提出亞東紀念醫院醫療費用收據影本5 紙為證（見附民卷第
    12頁），並為被告所不爭執，堪信為真實。
  (二)殯葬費用：
    1.按殯葬費為收殮及埋葬費用，其賠償範圍應以實際必要支
      出之費用，並斟酌被害人當地之習俗，被害人身分、地位
      及生前經濟狀況決定之。
    2.原告戊○○主張其因被害人劉志弘死亡，計支出殯葬費用
      628,350 元等情，業據提出龍巖白沙灣安樂園永久使用權
      狀影本、讓渡書影本、收據影本、翰霖禮儀社明細表影本
      各一紙為證（原證5 號；見附民卷第13至16頁）。經查：
      其中依上開龍巖白沙灣安樂園永久使用權狀影本、讓渡書
      影本、收據影本所載原告戊○○向訴外人劉怡欣購買龍巖
      人本服務股份有限公司琉璃光豪華塔位支出19萬元及永久
      管理費36,000元部分，經訴外人劉怡欣到庭證稱：其基於
      投資之緣故於93年9 月16日向龍巖人本服務股份有限公司
      購買真龍殿G3琉璃光豪華型個人骨灰室，當時購買價格為
      19萬元，買時尚未蓋好，於95年10月才蓋好啟用，其係將
      其所購買的骨灰室其中2 間賣給堂哥戊○○，係以一間18
      萬元，2 間共36萬元之價格出賣，因其叔叔劉志弘生前對
      其很好，收據上記載19萬元可能是誤植，戊○○向其買了
      2 個塔位後，其自己還剩2 個塔位，其也一起選位，選位
      後就必須一起繳管理費，所以4 個塔位的管理費是其一起
      支出後，戊○○再將錢給伊等語，並提出龍巖人本服務股
      份有限公司真龍殿商品買賣契約書為證。是原告戊○○此
      部分請求，於216,000 元之範圍內即屬有據（18萬+36,00
      0=216,000） 。另就其餘殯葬費用，即上開提翰霖禮儀社
      明細表影本所載402,350 元部分，被告除就前揭所辯腳尾
      經等26項項目合計207,700 元部分有爭執，及就骨灰罈5
      萬元部分認為過高外，其餘項目合計144,650 元（402,35
      0-207,700-50,000=144,650）並未爭執，自應准許。又觀
      諸原告戊○○所提出之翰霖禮儀社明細表項目，應係以佛
      教儀式兼採傳統習俗方式辦理喪葬事宜，為示對往生者及
      習俗之尊重，除顯無逾越一般常見必須開支之項目外，既
      已實際支出，損害已生，審核不宜過苛。經核就被告爭執
      之項目。其中腳尾經4,500 元、靈桌12,000元、金童玉女
      500 元、、紙紮靈屋30,000元、國樂12,000元、大鼓亭6,
      000 元、誦經團11,000元、禮堂外花牌6,000 元、禮堂花
      海45,000元、燈光盆景3,000 元、功德33,000元、誦經團
      用品5,00 0元、代支費一切紅包5,000 元，合計168,000
      元，核非必要，應予剔除外，其餘39,700元（207,700-16
      8,000=39,700）則為習俗所常見，且尚屬必要支出，應予
      准許。至就骨灰罈5 萬元部分，被告雖抗辯原告戊○○所
      購骨灰罈為高級品，理應使用中級品15,000元云云，惟未
      能舉證證明原告該部分支出非屬必須，且查被害人劉志弘
      生前為執業之中醫師，有原告提出之台北縣醫師公會會員
      證書影本附卷可參（見本院卷第66頁），是依劉志弘之身
      分、地位，原告此部分支出，應屬合理且必須。故原告戊○○此部分主張，於450,350 元（216,000+144,650+39,
      700+50,00 0=4 50,350）之範圍內，即屬有據。
    3.原告己○○主張其因被害人劉志弘死亡，支出喪葬費用10
      ,920 元 等情，業據提出台北縣立殯儀館使用設施規費繳
      納收據影本一紙為證（原證6 號；見附民卷第17頁），並
      為被告所不爭執，堪信為真實。
  (三)扶養費：
    1.按夫妻互負扶養義務，其負扶養義務之順序與直系血親卑
      親屬同，其受扶養權利之順序與直系血親尊親屬同；受扶
      養權利者，以不能維持生活而無謀生能力者為限，前項無
      謀生能力之限制，於直系血親尊親屬不適用之，民第1116
      條之1 、第1117條定有明文。換言之，除直系血親尊親屬
      與配偶間無論有無謀生能力，如係不能維持生活者，得請
      求扶養費之損害賠償外，其他親屬以不能維持生活而無謀
      生能力者為限始能請求扶養費之賠償，先此敘明。
    2.原告丁○○主張：其係劉志弘之妻，無工作，劉志弘生前
      則為職業中之開業中醫師，並由中央健康保險局95年3 月
      28日核發順泰診所為其投保單位，准予開業等情，業據提
      出全民健康保險投保單位成立通知書影本、台北縣醫師公
      會會員證書影本各一紙為證（見本院卷第65至66頁）。被
      告對該證物之真正並不爭執，堪信為真實。又查被害人劉
      志弘係20年1 月24日生，於95年10月7 日系爭車禍發生時
      已年滿75歲；原告丁○○係35年7 月13日生，於系爭車禍
      發生時已年滿60歲，有其等之戶籍謄本影本在卷可佐，是
      原告丁○○於系爭車禍發生時，因年齡已屆滿60歲，依其
      所存體力與目前生活狀況，應認難以獨力維持生活，而有
      請求扶養權利，自可請求劉志弘扶養。而依95年台灣省簡
      易生命表，57歲男性平均餘命為10.74 歲，60歲女性之平
      均餘命為24.08 歲，是系爭車禍發生時，劉志弘之平均餘
      命較原告丁○○短，故原告丁○○尚有10點74年之扶養請
      求年限，其本件僅請求9.46年，自無不合。又原告丁○○
      之扶養義務人除配偶劉志弘外，尚有已成年子女即原告戊○○、己○○2 名，是扶養義務人為3 人。再按內政部公
      告之95年度台灣省低收入戶最低生活費每人每月9,210 元
      ，有歷年最低生活費一覽表附卷可參，原告丁○○主張以
      此為其請求扶養費之計算基準，並無不合。是依霍夫曼式
      計算法扣除中間利息（首期給付不扣除中間利息）核計其
      金額為285,856 元【計算方式為：﹝9210×92.00000000+
       （9210 ×0.52）×0.00000000﹞/3=285856.000000000
      。其中92.00000000 為月別單利（5/12）% 第113 月霍夫
      曼累計係數，0.52為未滿一月日數折算月數之比例，0.00
      000000為月別單利（5/12）% 第114 月霍夫曼單期係數。
      採四捨五入，元以下進位】。原告丁○○此部分僅主張26
      8,129 元，未逾上開金額，且為被告所不爭執，即無不合
      。
  (四)精神慰撫金部分：
    1.原告丁○○部分：
      查原告丁○○為被害人劉志弘之妻，於55年6 月間與劉志
      弘結婚，有其等戶籍謄本附卷可參。迄95年10月7 日系爭
      車禍發生時，已結婚長達40年，且丁○○已年滿60歲，遽
      然喪夫，所受痛若自應匪淺。原告戊○○、己○○則分別
      為劉志弘之子女，於系爭車禍發生時，戊○○年38歲，己○○年34歲，其等痛失父親，精神上自亦痛苦不堪。是原
      告等請求精神慰藉金，核屬有據。茲斟酌：被告自稱為高
      中肄業，於超商打工，月薪約17,000元；原告丁○○自稱
      最高學歷為國小2 年級，無工作；原告戊○○自稱為高中
      畢業，擔任特約領隊（導遊）工作，月薪約5 萬元；原告
      己○○自稱為大學畢業，月薪約5 萬元以內等語，其等所
      陳，復為兩造所互未爭執，及被告過失程度、所造成損害
      等一切情狀，本院認原告丁○○請求300 萬元、原告戊○○、己○○各請求100 萬元之精神慰撫金，尚屬過高，原
      告丁○○應核減為200 萬元，原告戊○○、己○○應各核
      減為60萬元，方屬公允，逾此部分不應准許。
  (五)綜上所述，原告丁○○所受損害數額共計2,268,129 元（26
    8,129+200 萬=2,268,129）；原告戊○○所受損害數額共計
    1,057,758 元（7,408+450,350+60萬=1,057,758）；原告己○○所受損害數額共610,920 元（10,920+60 萬=610,920）
    。
五、另民法第217 條第1 項規定：「損害之發生或擴大，被害人
    與有過失者，法院得減輕賠償金額，或免除之。」。又侵權
    行為，以對直接受害人賠償為原則，其他間接受害人原不得
    請求加害人為賠償，旨在避免賠償範圍之擴大，難於預估，
    以免加重加害人之負擔。民法第192 條第1 項規定不法侵害
    他人致死者，對於支出醫療費用、殯葬費之人，亦應負損害
    賠償責任；同法第194 條規定不法侵害他人致死者，被害人
    之父、母、子、女及配偶，雖非財產上之損害，亦得請求賠
    償相當之金額，均係間接被害人得請求賠償之特例。此項請
    求權，自理論言，雖係固有之權利，然其權利係基於侵權行
    為之要件而發生，自不能不負擔直接被害人之過失，倘直接
    被害人於損害之發生或擴大與有過失時，依公平之原則，亦
    應有民法第217 條過失相抵規定之適用，此有最高法院73年
    台再字第182 號判例要旨可資參照。本件被告抗辯：被害人
    劉志弘就系爭車禍之發生與有過失，應負1/2 之過失責任一
    節，業據提出台灣省台北縣區車輛行車事故鑑定委員會96年
    8 月15日北縣鑑字第0965180809號函暨北縣鑑字第960809號
    鑑定意見書影本一份為證（見本院卷第33至35頁）。原告對
    該證物之真正並未爭執，而依上開鑑定意見書「肇事分析」
    欄所載路權歸屬為：「人車不同向；1.車輛行駛應隨時注意
    車前狀況，以便適時採取適當安全措施。2.劃有分向限制線
    路段，行人不得跨越分向限制線穿越道路。」、所載「鑑定
    意見」為：被告駕駛自用小客車，酒後駕車超速行駛，未注
    意車前狀況，且肇事逃逸，為肇事主因；行人劉志弘未走行
    人穿越道，跨越分向限制線橫越道路，為肇事次因。是依該
    鑑定結果，本院認被害人劉志弘就系爭車禍之發生與有過失
    ，其過失程度較被告為輕，劉志弘應有1/10之過失責任，故
    應減輕被告1/10之過失責任。是被告就原告等所受之前揭損
    害，應賠償之金額為原告丁○○部分2,041,316 元（計算式
    ：2,268,129 元×0.9 ＝2,041,316 元，元以下四捨五入）
    ；原告戊○○部分951,982 元（計算式：1,057,758 元×0.
    9 ＝951,982 元；元以下四捨五入）；原告己○○部分549,
    828 元（計算式：610,920 元×0.9 ＝549,828） 。
六、又查原告主張其等共同領取強制汽車保險金150 萬元，平均
    每人50萬元之事實，為被告所不爭執。按強制汽車責任保險
    法第32條規定，保險人依本法規定所為之保險給付，視為被
    保險人損害賠償金額之一部分，被保險人受賠償請求時，得
    扣除之。被告辯稱原告請求之金額應扣除上開給付，自屬有
    據。是原告每人應扣除50萬元，扣除後，原告丁○○得請求
    之金額為1,541,316 元（2,041,316-50萬=1,541,316）；原
    告戊○○得請求之金額為451,982元（951,982-50萬=451,9
    82）；原告己○○得請求之金額為49,828元（549,828-50萬
    =49,828） 。
七、從而，原告等依據侵權行為之法律關係，原告丁○○請求被
    告賠償1,541,316 元；原告戊○○請求被告賠償451,982 元
    ；原告己○○請求被告賠償49,828元，及均自起訴狀繕本送
    達翌日即96年2 月17日起（見附民卷第27、32頁；本件起訴
    狀繕本於96年2 月16日寄存送達被告，被告於96年3 月23日
    刑庭準備程序期日陳稱其於96年2 月16日至派出所領取）至
    清償日止，按年息5%計算之利息，為有理由，應予准許；逾
    此部分之請求，為無理由，應予駁回。
八、本案事證已臻明確，兩造其餘主張、陳述及所提之證據暨攻
    擊防禦方法，經本院審酌後，認與本案判斷結果無影響，均
    毋庸再予一一審酌，附此敘明。
九、兩造各陳明願供擔保，聲請宣告假執行或免為假執行，經核
    於原告勝訴部分，並無不合，爰分別酌定相當之擔保金額，
    予以准許。原告敗訴部分，其假執行之聲請亦失所附屬，應
    予駁回。
結論：本件原告之訴為一部有理由，一部無理由，依民事訴訟法
第79條、第85條第1 項前段、第390 條、第392 條，判決如主文
。
中    華    民    國    97    年    3     月    10    日
                  民事第一庭    法  官  黃信樺
以上正本，係照原本作成。
如對本判決上訴，須於判決送達後20日內向本院提出上訴狀
中    華    民    國    97    年    3     月    10    日
                                書記官  李佳靜


司法院資訊處製作；財團法人民間司法改革基金會備份。
